ACORDAO-COMPLETO-2422201

ACÓRDÃO 8490/2020 ATA 27/2020 - SEGUNDA CÂMARA

VISTOS, relatados e discutidos estes autos, que tratam dos atos de aposentadoria de Francisco Antônio da Silva, Francisco Bezerra Sales, Francisco das Chagas Werton, Francisco Fredo de Sousa e Francisco Martins da Silva, ex-servidores do Departamento Nacional de Obras Contra as Secas.
ACORDAM os ministros do Tribunal de Contas da União, reunidos em sessão da 2ª Câmara, diante das razões expostas pela relatora, e com fundamento no art. 260, § 5º, do Regimento Interno, em:
9.1. considerar prejudicado, por perda de objeto, o exame dos atos de concessão de aposentadoria em tela; e
9.2. dar ciência deste acórdão ao Departamento Nacional de Obras Contra as Secas.

Atos de aposentadoria de ex-sevidores do Departamento Nacional de Obras Contra as Secas, considerados prejudicado, por perda de objeto, em razão do falecimento dos interessados.

Segunda Câmara

3. Interessados: Francisco Antônio da Silva (CPF XXX.913.903-XX), Francisco Bezerra Sales (CPF XXX.833.693-XX), Francisco Fredo de Sousa (CPF XXX.096.963-XX), Francisco Martins da Silva (CPF XXX.411.783-XX) e Francisco das Chagas Werton (CPF XXX.225.054-XX).

13.1. Ministros presentes: Augusto Nardes (na Presidência), Aroldo Cedraz, Raimundo Carreiro e Ana Arraes (Relatora).
13.2. Ministros-Substitutos presentes: Marcos Bemquerer Costa e André Luís de Carvalho.

ANA ARRAES

Trata-se dos atos de concessão de aposentadoria a Francisco Antônio da Silva, Francisco Bezerra Sales, Francisco das Chagas Werton, Francisco Fredo de Sousa e Francisco Martins da Silva, ex-servidores do Departamento Nacional de Obras Contra as Secas, submetidos à apreciação do Tribunal de Contas da União para fins de registro.
2.	A Secretaria de Fiscalização de Pessoal (Sefip) , em instrução às peças 8 e 9, propôs considerar legais os atos e determinar-lhes o registro.
3.	Contudo, o Ministério Público junto ao TCU, em parecer da lavra do procurador Rodrigo Medeiros de Lima, peça 11, divergiu da unidade, in verbis:
"Trata-se da análise das aposentadorias de Francisco Antonio da Silva, Francisco Bezerra Sales, Francisco das Chagas Werton, Francisco Fredo de Sousa e Francisco Martins Silva (peças 2-6) , concedidas pelo Departamento Nacional de Obras Contra as Secas.
Após aplicação das críticas automáticas, a Secretaria de Fiscalização de Pessoal (Sefip) propôs a legalidade e registro dos atos (peças 8-9) .
Ocorre que todos os ex-servidores faleceram, conforme demonstra pesquisa realizada junto ao Sistema Informatizado de Controle de Óbitos (Sisobi) , constante à peça 10.
Assim, este representante do Ministério Público de Contas da União opina por considerar todos os atos prejudicados, por perda de objeto, nos termos do § 5º do art. 260 do Regimento Interno do TCU."
É o relatório.

não há.

Procurador Rodrigo Medeiros de Lima.

ATOS DE APOSENTADORIA. DEPARTAMENTO NACIONAL DE OBRAS CONTRA AS SECAS. PROPOSTA DA SEFIP PELA LEGALIDADE E REGISTRO DOS ATOS. DIVERGÊNCIA DO MINISTÉRIO PÚBLICO EM RAZÃO DE FALECIMENTO DOS SERVIDORES. ACOLHIMENTO DO PARECER MINISTERIAL. PERDA DE OBJETO.

APOSENTADORIA (APOS)

Secretaria de Fiscalização de Pessoal - Sefip.

Trata-se dos atos de concessão de aposentadoria a Francisco Antônio da Silva, Francisco Bezerra Sales, Francisco das Chagas Werton, Francisco Fredo de Sousa e Francisco Martins da Silva, ex-servidores do Departamento Nacional de Obras Contra as Secas.
2.	A Secretaria de Fiscalização de Pessoal (Sefip) , em instrução às peças 8 e 9, propôs considerar legais os atos e determinar-lhes o registro.
3.	Por seu turno, o Ministério Público junto ao TCU, representado pelo procurador Rodrigo Medeiros de Lima, em parecer à peça 11, divergiu da unidade técnica, no sentido de considerar prejudicada a apreciação dos atos de aposentadoria em razão do óbito dos ex-servidores.
4.	Assiste razão ao Parquet, pois, conforme informações obtidas do Sistema Informatizado de Controle de Óbitos (Sisobi) , constante à peça 10, todos os interessados faleceram.
5.	Resta prejudicada, portanto, a apreciação dos atos em questão, nos termos do § 5º do art. 260 do Regimento Interno do TCU.
	Ante o exposto, acolho a proposta do MPTCU e VOTO no sentido de que seja adotada a minuta de acórdão que ora submeto a este Colegiado.
TCU, Sala das Sessões Ministro Luciano Brandão Alves de Souza, em 11 de agosto de 2020.
ANA ARRAES 
Relatora